# 非同一控制企业合并

提问人：BetterJenny 时间：2017-08-19 15:40:04
老师，上一个帖子，比例写反了。请您审核这一版。
公司A的注册资本为 500 万元。 2016 年 12 月 25 日，公司A的股东与公司B达成协议，增加A公司的注册资本 2000 万元，由B公司认缴。
本次增资完成后，A公司实收资本为 2500 万元，原股东占30%，B公司占70%。 2016 年 12 月 25 日，A公司选举董事会成员，董事会共3 人，其中 2 名董事由B公司派驻。同日，A公司办理完成工商变更。
2016 年 12 与 31 日，A公司净资产为 1000 万元。
问题1: 2016年 12 与 31 日，B公司尚未实缴增资款 2000 万元，但B公司将A公司纳入合并范围，是否妥当？
问题 2 ： 2016 年 12 月 31 日，在B公司合并报表中，应确认的A公司的少数股东权益为 1000 万元还是1000*30%=300万元？
问题 3 ： 若按30%比例确认少数股东权益，B公司享有的70%净资产，B公司在合并报表层面，合并抵消作何处理？

回答人：chenyiwei
关键点是在A的实缴出资比例与认缴出资比例不同的情况下，各股东按哪个比例享有股东权益，分担收益和亏损。如果按实缴出资比例计算，则B将不实际享有股东权益，在此情况下，为何已经占有 2 名董事席位，需获得合理解释，并且谨慎考虑这一矛盾情形的影响。